臺灣臺中地方法院刑事判決　　　　　　100年度交易字第493號
公　訴　人　臺灣臺中地方法院檢察署檢察官
被　　　告　高培基
上列被告因過失傷害案件，經檢察官提起公訴（100 年度偵字第
2641號），本院判決如下：
    主    文
高培基因過失傷害人，處拘役伍拾日，如易科罰金，以新臺幣壹
仟元折算壹日。
    犯罪事實
一、高培基於民國99年7 月27日上午6 時45分許，駕駛車牌號碼
    R8-1878 號自用小客車，沿臺中市北區邱厝北巷由北往南方
    向行駛，行經臺中市北區邱厝北巷與太原路之交岔路口時，
    本應注意該交岔路口處邱厝北巷行向設有閃光紅燈之號誌，
    車輛行近交岔路口時，應減速接近，先停止於交岔路口前，
    讓幹道車優先通行後認為安全時，方得續行，而依當時天候
    晴、日間自然光線、柏油路面乾燥無缺陷、亦無障礙物、視
    距良好，並無不能注意之情事，竟疏未注意先停車確認太原
    路上有無車輛通行，即貿然直行通過該交岔路口，適有詹彩
    雲騎乘車牌號碼TH5-996 號輕型機車，沿臺中市○區○○路
    由東往西方向行駛，行駛至該交岔路口時，亦疏未注意依其
    行向於該交岔路口處設有閃光黃燈之號誌，應減速接近，注
    意安全，小心通過，即貿然行車通過該交岔路口，高培基見
    狀已閃避不及，致所駕駛之上開小客車左前側車身與詹彩雲
    所騎乘上開機車之車頭發生碰撞，致使詹彩雲人、車倒地，
    因而受有閉鎖性左手第五指骨骨折、閉鎖性左足第一蹠骨骨
    折、右肩部挫傷之傷害。高培基於車禍事故發生後，留在事
    故現場並向據報前來處理尚不知肇事人為何人之警員呂至平
    坦承肇事，自首並接受裁判。
二、案經詹彩雲訴由臺灣臺中地方法院檢察署檢察官偵查起訴。
    理    由
壹、程序方面（證據能力之說明）
    按被告以外之人（包括證人、鑑定人、告訴人、被害人及共
    同被告等）於審判外之陳述雖不符刑事訴訟法第159 條之1
    至之4 等4 條之規定，而經當事人於審判程序同意作為證據
    ，法院審酌該言詞陳述或書面陳述作成時之情況，認為適當
    者，亦得為證據；當事人、代理人或辯護人於法院調查證據
    時，知有刑事訴訟法第159 條第1 項不得為證據之情形，而
    未於言詞辯論終結前聲明異議者，視為有前項之同意，同法
    第159 條之5 定有明文。立法意旨在於傳聞證據未經當事人
    之反對詰問予以核實，原則上先予排除。惟若當事人已放棄
    反對詰問權，於審判程序中表明同意該等傳聞證據可作為證
    據；或於言詞辯論終結前未聲明異議，基於尊重當事人對傳
    聞證據之處分權，及證據資料愈豐富，愈有助於真實發見之
    理念，且強化言詞辯論主義，使訴訟程序得以順暢進行，上
    開傳聞證據亦均具有證據能力。經查，本判決所引用下列各
    項以被告以外之人於審判外陳述為證據方法之證據能力，檢
    察官、被告於本院審理中調查證據時，知有刑事訴訟法第15
    9 條第1 項不得為證據之情形，未於言詞辯論終結前聲明異
    議（見本院卷第25頁），且本院審酌該等證據作成之客觀情
    況均無不當，並無不宜作為證據之情事，依刑事訴訟法第15
    9 條之5 之規定，認均具有證據能力。
貳、實體方面
一、上開犯罪事實，業據被告於偵查中及本院審理時坦承不諱（
    見偵查卷第28頁、本院卷第10頁背面、第25頁背面），核與
    證人即告訴人詹彩雲於偵查中所指述之情節相符，復有中國
    醫藥大學附設醫院診斷證明書、道路交通事故現場圖、道路
    交通事故調查報告表(一)、(二)各1 份、臺中市○○○道路交通
    事故談話紀錄表2 份、道路交通事故現場照片8 張附卷可稽
    （見偵查卷第5 頁、第14至16頁、第18至25頁）。又按閃光
    紅燈表示「停車再開」，車輛應減速接近，先停止於交岔路
    口前，讓幹道車優先通行後認為安全時，方得續行，道路交
    通標誌標線號誌設置規則第211 條第1 項第2 款定有明文，
    被告既考領有適當之駕駛執照（道路交通事故調查報告表(二)
    駕駛資格情形欄業已載明），對於上開規定理應知之甚詳，
    且依當時天候晴、日間自然光線、柏油路面乾燥無缺陷、亦
    無障礙物、視距良好，並無不能注意之情事，詎被告駕駛小
    客車行經通過上開交岔路口時，竟疏未注意及此，致所駕駛
    之小客車與告訴人詹彩雲所騎乘之機車發生碰撞，致使告訴
    人詹彩雲人、車倒地，因而受有閉鎖性左手第五指骨骨折、
    閉鎖性左足第一蹠骨骨折、右肩部挫傷之傷害，被告之駕車
    行為自有過失，至為顯然；又告訴人詹彩雲就本件車禍之發
    生雖同有上開疏未注意應減速接近，注意安全，小心通過，
    之過失，然此仍無法解免被告之過失責任。另告訴人詹彩雲
    確因本件車禍受有前述之傷害，與被告之駕車過失行為間，
    確具有相當因果關係。綜上所述，足認被告前開自白核與事
    實相符，應堪採信。本案事證明確，被告上開過失傷害之犯
    行洵堪認定，應依法論科。
二、核被告高培基所為，係犯刑法第284 條第1 項前段之過失傷
    害罪。又被告於車禍事故發生後，留在事故現場並向據報前
    來處理尚不知肇事人為何人之警員呂至平坦承肇事並願接受
    裁判乙節，業據證人即到事故現場處理之警員呂至平於本院
    審理時到庭證述明確（見本院卷第24頁），是以被告對於未
    經發覺之犯罪自首而接受裁判，合於刑法第62條前段規定之
    自首要件，爰依法減輕其刑。爰審酌被告駕車疏未注意採取
    必要之安全措施，致與告訴人所騎乘之機車發生碰撞而肇事
    ，並致使告訴人受有傷害，行為實有不該，惟念其犯後於偵
    查中及本院審理時均坦承犯行，態度良好，迄今因無法接受
    告訴人所提出之賠償數額而尚未與告訴人達成和解，賠償告
    訴人所受之損害，及告訴人所受之傷勢，本件車禍被告及告
    訴人之過失程度等一切情狀，量處如主文所示之刑，並斟酌
    本案之犯罪情節、告訴人所受之損害等情，諭知以新臺幣1,
    000 元折算1 日之易科罰金折算標準。
據上論斷，應依刑事訴訟法第284 條之1 、第299 條第1 項前段
，刑法第284 條第1 項前段、第62條前段、第41條第1 項前段，
刑法施行法第1 條之1第1條、第2條前段 ，判決如主文。
本案經檢察官戚瑛瑛到庭執行職務。
中    華    民    國   100    年    9     月    29    日
                  刑事第十一庭  法  官  陳玉聰
以上正本證明與原本無異。
如不服本判決，應於收受送達後10日內向本院提出上訴書狀（應
敘述具體理由並附繕本）。上訴書狀如未敘述理由，應於上訴期
間屆滿後20日內補提理由書於本院。
                                書記官  魏愛玲
中    華    民    國   100    年    9     月    29    日
附錄本判決論罪科刑之法條：
刑法第284條第1項
因過失傷害人者，處6 月以下有期徒刑、拘役或5 百元以下罰金
，致重傷者，處1 年以下有期徒刑、拘役或5百元以下罰金。